cs: Sportovní potřeby > Outdoorové aktivity > Lodě a vodní sporty > Plavání > Plavecká křidélka: Plavání – nafukovací rukávky; Plavání – plavecké desky; Plavání – plavecké bóje; Plavání – plavecké disky; Plavání – plavecké ploutve; Plavání – plavecké destičky; Plavání – plavecké kruhy; Plavání – sedátka; Plavání – plavecké trenažéry; Plavání – plavecké vesty
fi: Urheilutarvikkeet > Ulkoharrasteet > Veneily ja vesiurheilu > Uinti > Uinnin apuvälineet lapsille: Kellukkeet; Uimalevyt; Uimakellukkeet; Uimakiekot; Uimaevät; Potkulaudat uintiin; Uimarenkaat; Uimaistuimet; Uinnin harjoitteluvälineet; Uimaliivit
th: อุปกรณ์กีฬา > สันทนาการกลางแจ้ง > กีฬาทางเรือและทางน้ำ > ว่ายน้ำ > อุปกรณ์ช่วยว่ายน้ำสำหรับเด็ก: ปลอกแขนว่ายน้ำ; กระดานว่ายน้ำ; ทุ่นว่ายน้ำ; ห่วงแขนว่ายน้ำ; ตีนกบว่ายน้ำ; คิกบอร์ดว่ายน้ำ; ห่วงยางว่ายน้ำ; ห่วงยางมีที่นั่งสำหรับว่ายน้ำ; ห่วงยางหัดว่ายน้ำ; เสื้อชูชีพเด็ก
ro-RO: Articole sportive > Recreere în aer liber > Plimbări cu barca și sporturi nautice > Înot > Articole pentru antrenamente de înot pentru copii: Mâneci de înot; Plăci de înot; Balize de înot; Discuri de înot; Labe de înot; Plute de înot; Colaci de înot; Scaune de înot; Articole pentru antrenamente de înot; Veste de înot
pt-PT: Artigos de desporto > Atividades recreativas no exterior > Desportos náuticos e aquáticos > Natação > Auxiliares de natação para crianças: Braçadeiras de natação; Pranchas para nadar; Boias de natação; Discos de natação; Barbatanas para natação; Pranchas para natação; Boias em aro para natação; Assentos de natação; Artigos de treino para natação; Coletes de natação
tr: Spor Malzemeleri > Açık Hava Etkinlikleri > Kayıkçılık ve Su Sporları > Yüzme > Çocuklar için Yüzme Yardımcıları: Yüzme Kol Bantları; Yüzme Tahtaları; Yüzme Şamandıraları; Yüzme Diskleri; Yüzme Paletleri; Yüzme Tahtaları; Yüzme Halkaları; Yüzme Koltukları; Yüzme Antrenörleri; Yüzme Yelekleri
el: Αθλητικά είδη > Υπαίθριες δραστηριότητες αναψυχής > Ναυσιπλοΐα & θαλάσσια σπορ > Κολύμβηση > Βοηθήματα κολύμβησης παιδιών: Μπρατσάκια; Σανίδες κολύμβησης; Σημαδούρες κολύμβησης; Δίσκοι κολύμβησης; Βατραχοπέδιλα; Σανίδες κολύμβησης ποδιών; Κύκλοι κολύμβησης; Καθίσματα κολύμβησης; Εκπαιδευτικά βοηθήματα κολύμβησης; Γιλέκα κολύμβησης
ko: 스포츠용품 > 야외 레크레이션 > 보트 놀이/수상 스포츠 > 수영 > 어린이 수영 보조 용품: 수영 암밴드; 수영 보드; 부표 튜브; 수영 플로트 디스크; 수영 핀; 수영 킥보드; 수영 링 튜브; 의자형 수영 튜브; 수영 연습용 튜브; 수영 조끼
nb: Sportsutstyr > Friluftsliv > Båt og vannsport > Svømming > Svømmehjelp for barn: Svømmearmbånd; Svømmebrett; Svømmebøyer; Svømmeskiver; Svømmefinner; Sparkebrett for svømming; Svømmeringer; Svømmeseter; Svømmetrenere; Svømmevester
sv: Sportartiklar > Utomhusaktiviteter > Båt- och vattensporter > Simning > Flytkuddar för barn: Simarmband; Simbrädor; Simbojar; Simskivor; Simfötter; Simkickplattor; Simringar; Simsäten; Simtränare; Simvästar
de: Sportartikel > Outdoor-Aktivitäten > Boot- & Wassersport > Schwimmen > Schwimmflügel: Schwimmärmchen; Schwimmbretter; Schwimmbojen; Schwimmscheiben; Schwimmflossen für Kinder; Schwimm-Kickboards; Schwimmringe; Schwimmsitze; Schwimmreifen; Schwimmwesten
sk-SK: Športový tovar > Exteriérové rekreakčné športy > Člnkovanie a vodné športy > Plávanie > Pomôcky na plávanie pre deti: Rukávniky na plávanie; Plavecké dosky; Plavecké bóje; Plavecké disky; Plavecké plutvy; Plavecké kickboardy; Plavecké kolesá; Plavecké sedadlá; Plavecké trenažéry; Plavecké vesty
en: Sporting Goods > Outdoor Recreation > Boating & Water Sports > Swimming > Child Swimming Aids: Swim Armbands; Swim Boards; Swim Buoys; Swim Discs; Swim Fins; Swim Kickboards; Swim Rings; Swim Seats; Swim Trainers; Swim Vests
zh-CN: 体育用品 > 户外休闲 > 划船/水上运动 > 游泳用品 > 儿童游泳辅助用品: 游泳臂圈; 游泳板; 游泳浮标; 游泳水袖; 游泳脚蹼; 游泳浮板; 游泳圈; 游泳座椅; 游泳训练器; 游泳背心
es: Equipamiento deportivo > Actividades al aire libre > Deportes acuáticos y navegación deportiva > Natación > Ayudas de natación para niños: Brazaletes de natación; Tablas de natación; Boyas de natación; Discos de natación; Aletas de natación; Tablas de natación; Anillos de natación; Asientos de natación; Entrenadores de natación; Chalecos de natación
it: Articoli sportivi > Ricreazione outdoor > Sport acquatici > Nuoto > Braccioli gonfiabili per bambini: Braccialetti da nuoto; Tavole da nuoto; Boe da nuoto; Dischi da nuoto; Pinne; Tavolette da nuoto; Anelli di nuoto; Sedili da nuoto; Dispositivi di allenamento per nuoto; Gilet da nuoto
pl: Sprzęt sportowy > Rekreacja na świeżym powietrzu > Żegluga i sporty wodne > Pływanie > Skrzydełka do pływania: Rękawki do pływania; Deski do pływania; Bojki do pływania; Krążki do pływania; Płetwy do pływania; Deski do pływania kicboard; Koła do pływania; Siodełka do pływania; Trenażery do pływania; Kamizelki do pływania
hu: Sportszerek > Szabadtéri kikapcsolódás > Csónakázás és vízi sportok > Úszás > Gyermekúszás-segítők: Úszókarszalagok; Úszódeszkák; Úszóbóják; Úszókorongok; Úszóuszonyok; Úszólábdeszkák; Úszógyűrűk; Úszóülések; Úszóedzők; Úszómellények
da: Sportsartikler > Friluftsliv > Sejling og vandsport > Svømning > Svømmevinger: Svømmearmbånd; Svømmeplader; Svømmebøjer; Svømmeskiver; Svømmefinner; Svømmekickboards; Svømmeringe; Svømmesæder; Svømmetrænere; Svømmeveste
hr-HR: Sportska oprema > Rekreacija na otvorenom > Plovidba i vodeni sportovi > Plivanje > Dječja pomagala za plivanje: Naramenice za plivanje; Daske za plivanje; Plutače za plivanje; Diskovi za plivanje; Peraje za plivanje; Kickboard daske za plivanje; Kolutovi za plivanje; Kolutovi sa sjedalicom za plivanje; Trenerke za plivanje; Prsluci za plivanje
vi: Dụng cụ thể thao > Giải trí ngoài trời > Chèo thuyền và thể thao dưới nước > Bơi > Dụng cụ tập bơi cho trẻ: Phao tay tập bơi; Ván tập bơi; Phao bơi; Đĩa phao tập bơi; Chân vịt tập bơi; Phao ván tập bơi; Phao bơi tròn; Ghế ngồi tập bơi; Dụng cụ tập bơi; Áo phao bơi
lt-LT: Sporto prekės > Poilsis lauke > Plaukiojimas valtimis ir vandens sportas > Plaukimas > Pagalbinės plaukimo priemonės vaikams: Plaukimo rankovės; Plaukimo lentos; Plaukimo plūdurai; Plaukimo diskai; Plaukimo plaukmenys; Plaukimo mokymosi lentos; Plaukimo žiedai; Plaukimo sėdynės; Plaukimo treniruokliai; Plaukimo liemenės
pt-BR: Artigos esportivos > Atividades ao ar livre > Canoagem e esportes aquáticos > Natação > Boias de braço para crianças: Braçadeiras de natação; Pranchas de natação; Bóias de natação; Discos de natação; Nadadeiras; Prancha de natação para trabalho de perna; Anéis de natação; Assentos de natação; Treinadores de natação; Coletes de natação
zh-TW: 體育用品 > 室外休閒 > 水上運動 > 游泳 > 孩童游泳輔具: 游泳臂帶; 泳板; 浮具; 調整式浮臂圈; 蛙鞋; 游泳用浮板; 游泳圈; 游泳座椅; 游泳訓練鞋; 游泳背心
ja: スポーツ用品 > 屋外レクリエーション > ウォータースポーツ・アクティビティ > スイミング > 子供用アームヘルパー: スイムアームバンド; スイムボード; スイムブイ; スイムディスク; スイムフィン; ビート板; 浮き輪; スイムシート; スイムトレーナー; スイムベスト
ru: Спортивные товары > Активный отдых на открытом воздухе > Гребля и водные виды спорта > Плавание > Инвентарь для обучения детей плаванию: Нарукавники для плавания; Доски для плавания на спину; Буи для плавания; Плавательные диски для рук; Ласты для плавания; Детские доски для плавания; Плавательные круги; Круги-ходунки для плавания; Тренажеры для плавания; Жилеты для плавания
sl-SI: Športna oprema > Rekreacija na prostem > Plovba in vodni športi > Plavanje > Otroški plavalni pripomočki: Rokavčki; Plavalne deske; Plavalni plovci; Plavalni diski; Plavalne plavutke; Plavalne kickboard deske; Plavalni obročki; Plavalni sedeži; Pripomočki za učenje plavanja; Plavalni jopiči
fr: Équipements sportifs > Loisirs de plein air > Plaisance et sports nautiques > Natation > Brassards et flotteurs de natation: Brassards de natation; Planches de natation; Pull-buoy de natation; Disques de natation; Palmes de natation; Flotteurs de natation; Bouées de natation; Sièges de baignade; Entraînement à la natation; Gilets de bain
bg-BG: Спортни стоки > Спортни занимания на открито > Плаване с лодка и водни спортове > Плуване > Помощни средства за плуване на деца: Плувки за ръце; Дъски за плуване в море; Буйове за плуване; Дискове за плуване; Плавници за плуване; Детски дъски за плуване; Пояси за плуване; Седалки за плуване; Тренажори за плуване; Жилетки за плуване
nl: Sportartikelen > Buitenrecreatie > Boten en watersport > Zwemmen > Zwemhulpjes voor kinderen: Zwemarmbanden; Zwemborden; Zwemboeien voor kinderen; Zwemschijven; Zwemvliezen voor kinderen; Zwemplankjes voor kinderen; Zwemringen; Zwemstoelen; Zwemtrainers; Zwemvesten